Minutes et répertoires du notaire Claude LENORMAND, 14 mai 1538 - 21 août 1559 (étude XXIX)
Archives nationales
Minutes et répertoires du notaire Claude LENORMAND (étude XXIX)
14 mai 1538 - 21 août 1559
MC/ET/XXIX/1 - MC/ET/XXIX/3
Etude XXIX; Lenormand, Claude
Archives nationales de France
Minutes et répertoires: la loi 2008-696 du 15 juillet 2008 relative aux archives a fixé à 75 ans à compter de la date de l'acte, ou à 25 ans à compter de la date du décès de l'intéressé si ce délai est plus bref, le délai de communication des minutes et répertoires des notaires; ce délai est porté à 100 ans à compter de la date de l'acte si le document se rapporte à un mineur (code du Patrimoine, articles L213-2, 4e d et 5e).
Autres documents de l'étude (dossiers de clients, comptabilité...): s'agissant d'archives privées, ces documents sont communicables selon les modalités fixées par le déposant ou le donateur.
Certains documents ne sont pas accessibles en raison de leur mauvais état de conservation.
Versement
Attention: ce notaire n'a pas laissé de répertoire pour son activité dans l'étude XXIX
Accès aux instruments de recherche de tous les notaires de l’étude XXIX
Archives de l'étude XXIX
- Minutes de Claude LENORMAND, 14 mai 1538 - 21 août 1559; MC/ET/XXIX/1 - MC/ET/XXIX/3
  - Minutes. 1538, 14 mai - 1559, 28 juillet, 14 mai 1538 - 28 juillet 1559; MC/ET/XXIX/1
    Informations complémentaires:
    1538,14 mai, 21 septembre.
    1545, 6 mars, 26 septembre.
    1546, 18 et 28 mars, 1 août, 25 novembre.
    1547, février, 31 mai, 5 et 19 août.
    1548, 1 février à 27 mars, 16 mai à 30 juin, 14 août, 22 octobre, 5 novembre.
    1549, 26 mars, 5 avril, 30 août, 20 octobre, 7 et 27 novembre.
    1550, 26 janvier, 12 et 14 mars, 6 septembre à 30 décembre.
    1551, 22 janvier, 19 février, 1 à 28 mars, 18 avril, 22 mai, 3 et 22 novembre.
    1552, 30 mars.
    1553, 31 juillet: inventaire.
    1554, 29 septembre.
    1555, 17 avril: inventaire.
    1556, 2 mars, 6 juillet, 23 septembre, 18 décembre.
    1558, 20 avril.
    1559, 3 février, 31 mars, 21 avril, 5 et 19 mai, 28 juillet.
    Informations concernant le classement:
    Le niveau inférieur de description, quand il existe, correspond aux minutes d'actes. Toutes les minutes ne sont pas forcément décrites une à une.
    Toutes les minutes de l'année 1551 de cet article ont été analysées une à une (ARNO 1551).
    - Transport de rente de 50 lt. par Dreux Bude, noble, écuyer à Paris (rue du Figuier), à Guillaume de Reilhac, écuyer, seigneur de La Queue., 18 mars 1545; MC/ET/XXIX/1
      Origine de l'information:
      Fichier dit 'général' XVIe siècle, supplément (env. 500 actes), par le personnel du Minutier, 1930-1999. (fichier papier entièrement dématérialisé; voir contexte dans le Plan d’orientation général - Notaires de Paris, guides thématiques du Minutier).
      Date de création de la notice: 2010
      cession; Figuier (rue du); Bude, Dreux; Reilhac, Guillaume de (seigneur de La Queue)
    - Transport par Dreux Budé, demeurant rue du Figuier, à Guillaume de Reilhac, seigneur de la Arena, de 50 livres de rente., 18 mars 1546; MC/ET/XXIX/1
      Histoire littéraire XVIe siècle, par Catherine Grodecki, Madelaine Jurgens, Pierre-Yves Louis, Xenia Pamfilova, 1972-1994 (fichier papier entièrement dématérialisé; voir contexte dans le Plan d’orientation général - Notaires de Paris, guides thématiques du Minutier).
      Date de création de la notice: 2012
      cession; constitution de rente; Figuier (rue du); Budé, Dreux; Reilhac, Guillaume
    - Acte concernant Cleriadus du Mouchet, avocat au Parlement, et son épouse, Jeanne Le Lorrain. Actes., juin 1548; MC/ET/XXIX/1
      Mouchet, Cleriadus du; Le Lorrain, Jeanne; avocat au parlement (Ancien Régime)
    - Vente de terres par Robert Jousses, écuyer, seigneur en Anjou, à Lazare Byneteau, docteur ès droits à l'université d'Angers, demeurant à Paris, rue Saint-Jacques, près du collège du Plessis (enseigne Coupe d'Or )., 4 juin 1548; MC/ET/XXIX/1
      Collèges et université de Paris au XVIe siècle (env. 9000 actes), par Madeleine Jurgens, Pierre-Yves Louis, Agnès Masson et Xenia Pamfilova, v. 1950, 1985-1994. (fichier papier entièrement dématérialisé; voir contexte dans le Plan d’orientation général - Notaires de Paris, guides thématiques du Minutier).
      Date de révision: 2010
      Date de création de la notice: 2007
      acte de vente; Coupe d'Or (enseigne de la); Plessis (collège du); Saint-Jacques (rue); Bineteau, Lazare; Jousses, Robert; docteur d'université
    - Remise de lettres d'obligation à Pierre du Quesnoy, ou Quesroy, praticien, demeurant au collège de Navarre, par Robert Fallentin, marchand bourgeois de Paris., 5 juin 1548; MC/ET/XXIX/1
      Navarre (collège de); Du Quesnoy, Pierre; Fallentin, Robert; commerçant; juriste
    - Procès entre Claude Arnoul, homme honorable, greffier à la cour de conservation des privilèges apostoliques de l'Université, bourgeois, et Pierre Pérot, banquier, au sujet d'une rente attribuée par Claude Arnoul à Pérot sur un hôtel, rue des Lavandières., 15 juin 1548; MC/ET/XXIX/1
      Lavandières (rue des); Arnoul, Claude; Pérot, Pierre; banquier
    - Affaire relative au péage de Gournay [Gournay-sur-Marne, Seine-Saint-Denis]. Collège du Plessis., 24 juin 1548; MC/ET/XXIX/1
      Date de révision: 2011
      Date de création de la notice: 2009
      Plessis (collège du); Gournay-sur-Marne (Seine-Saint-Denis); Collège du Plessis
    - Regnault Cheval, boursier au collège du Plessis. Litige au sujhet du péage de Gournay, entre le collège et Antoine Pérou, marchand de Paris, représentant M. Le Gay, seigneur de Gournay (Gournay-sur-Marne, 93)., 24 juin 1548; MC/ET/XXIX/1
      Collèges et université de Paris au XVIe siècle (env. 9000 actes), par Madeleine Jurgens, Pierre-Yves Louis, Agnès Masson et Xenia Pamfilova, v. 1950, 1985-1994 (fichier papier entièrement dématérialisé; voir contexte dans le Plan d’orientation général - Notaires de Paris, guides thématiques du Minutier).
      Date de création de la notice: 2008
      Plessis (collège du); Gournay-sur-Marne (Seine-Saint-Denis); Collège du Plessis; commerçant; étudiant
    - Vente de maison (rue aux Ours) par Jean Formantin, homme noble, étudiant en l'Université, fils de feu Nicolas Formantin, demeurant sur les fossés entre la Porte Saint-Victor et la Porte Saint-Marcel (âgé de 35 ans) à Jean de Courcelles, maître rôtisseur, bourgeois (1500 lt.), enseigne La Corne de Daim., 30 juin 1548; MC/ET/XXIX/1
      acte de vente; Ours (rue aux); Corne de Daim (enseigne de la); Saint-Marcel (porte); Saint-Victor (porte); étudiant; cuisinier
    - Bail à loyer de partie de maison (Livry, 93) par Louis Chaillou, papetier juré à l'université, bourgeois, à Pierre Garnier, laboureur à Arcueil., 5 novembre 1548; MC/ET/XXIX/1
      bail; Arcueil (Val-de-Marne); Livry-Gargan (Seine-Saint-Denis); Chaillou, Louis; Garnier, Pierre; agriculteur; papetier
    - Procuration donnée par Claude Bronalier, étudiant à la faculté de médecine, demeurant au Faubourg Saint-Marcel (Image Saint-Jean), à son père Jean Bronalier, marchand, laboureur à Chanavières, et Christophe Bastier praticien à Vienne, pour recouvrer tous ses revenus., 28 décembre 1550; MC/ET/XXIX/1
      procuration; Saint-Jean (image); Vienne (Isère); Chennevières-sur-Marne (Val-de-Marne); Saint-Marcel (faubourg); commerçant; agriculteur; juriste; étudiant
    - Bail à ferme, maison et terres, Moyvillers (Oise)., 1er janvier 1551; MC/ET/XXIX/1
      Intervenant 1, en première partie:
      Nom, qualité: (M.) Bourbon de (cardinal).
      Profession: abbé, Saint-Denis (Seine-Saint-Denis).
      Intervenant 2, en deuxième partie:
      Nom, qualité: (M.) Couzal, Michel.
      Profession: laboureur marchand, Moyvillers (Oise).
      Domicile: Moyvillers (Oise)
      Base Arno 1551 (base de données migrée: voir contexte dans le Plan d’orientation général - Notaires de Paris, guides thématiques du Minutier).
      Date de création de la notice: 2002
      bail
    - Vente, tripes de boeuf et mouton., 19 février 1551; MC/ET/XXIX/1
      Nom, qualité: (M.) Vignier, Jacques (honorable homme).
      Profession: boucher (marchand), Paris.
      Domicile: Paris Pres Le Petit-Pont.
      Nom, qualité: (M.) Beau, Jean.
      Domicile: Paris
      acte de vente
    - Procuration acte, donation., 1er mars 1551; MC/ET/XXIX/1
      Nom, qualité: (M.) Noyntel de, Antoine (noble homme).
      Relations: donataire de l'intervenant 2.
      Intervenant 2, indirect:
      Nom, qualité: (M.) Noyntel de, Adrien (noble homme).
      Relations: fils de l'intervenant 1.
      Intervenant 3, en deuxième partie:
      Nom, qualité: (M.) Pyot, Tristan
      procuration; donation
    - Rente, titre nouvel, maison et vigne, Villejuif (Val-de-Marne)., 2 mars 1551; MC/ET/XXIX/1
      Nom, qualité: (M.) Delavigne, Fiacre.
      Profession: maitre des basses oeuvres, Villejuif (Val-de-Marne).
      Domicile: Villejuif (Val-de-Marne) Rue Du Bon-Pain.
      Nom, qualité: (M.) Barbier, Nicolas (honorable homme).
      Profession: vendeur de vins (jure), Paris.
      titre nouvel
    - Procuration acte, litige au sujet de possession de cure, Lorris (Loiret) Eglise Saint-Etienne., 3 mars 1551; MC/ET/XXIX/1
      Nom, qualité: (M.) Gravelle, Robert (noble homme).
      Profession: chanoine à la cathedrale, Sens (Yonne).
      Nom, qualité: (M.) Hardy, Simon.
      Profession: procureur, Sens (Yonne).
      Nom, qualité: (M.) Foucault.
      Profession: procureur, Sens (Yonne)
      Date de révision: 2012
      procuration
    - Accommodement, litige au sujet de vente de terres, Villejuif (Val-de-Marne)., 4 mars 1551; MC/ET/XXIX/1
      Nom, qualité: (Mme ou Mlle) Loynes de, Marie (noble dame).
      Relations: veuve de l'intervenant 2.
      Nom, qualité: (M.) Errault, Francois (noble homme).
      État civil: décédé.
      Profession: garde des sceaux de France.
      Intervenant 3, en première partie:
      Nom, qualité: (M.) Morel, Jean (noble homme, écuyer).
      Intervenant 4, en deuxième partie:
      Nom, qualité: (M.) Louviers de, Claude (noble homme, écuyer, seigneur de grigny)
    - Vente, marais, Paris Pres La Porte Saint-Martin., 4 mars 1551; MC/ET/XXIX/1
      Nom, qualité: (Mme ou Mlle) Pinard, Philippe.
      Nom, qualité: (M.) Cheneviere, Regnault.
      Profession: jardinier maraicher, Paris.
      Domicile: Paris.
      Nom, qualité: (M.) Ogier, Guillaume (honorable homme).
      Profession: procureur au Châtelet, Paris
    - Transaction, vente de marais, Paris Pres La Porte Saint-Martin., 4 mars 1551; MC/ET/XXIX/1
      Profession: procureur au Châtelet, Paris.
      Relations: veuve de l'intervenant 3.
      Intervenant 3, indirect:
      acte de vente; accord
    - Vente, terre, Chevilly-Larue (Val-de-Marne)., 4 mars 1551; MC/ET/XXIX/1
      Nom, qualité: (M.) Soriot, Augustin.
      Profession: laboureur, Chevilly-Larue (Val-de-Marne).
      Domicile: Chevilly-Larue (Val-de-Marne).
      Nom, qualité: (M.) Boncorps, Victor.
      Domicile: Chevilly-Larue (Val-de-Marne)
    - Vente, terres, Villejuif (Val-de-Marne)., 5 mars 1551; MC/ET/XXIX/1
      Intervenant 4, en première partie:
      Nom, qualité: (M.) Louviers de, Claude (noble homme, écuyer, seigneur de grigny).
      Intervenant 5, en deuxième partie:
      Nom, qualité: (M.) Joly, Jean (aine).
      Profession: laboureur, Villejuif (Val-de-Marne).
      Domicile: Villejuif (Val-de-Marne).
      Intervenant 6, en deuxième partie:
      Nom, qualité: (M.) Boyvin, Jean.
      Relations: gendre de l'intervenant 5
    - Jean More, bourgeois, parcheminier juré à l'Université, décédé, époux de Germaine de La Porte, gendre d'Eustache Troussau, bourgeois de Paris, marchand. Bail à loyer d'une maison à Saint-Marcel, clos d'Orléans par sa veuve et son gendre à Edme Duchat, teinturier en ce lieu., 6 mars 1551; MC/ET/XXIX/1
      bail; Saint-Marcel (faubourg); Duchat, Edme; La Porte, Germaine de; More, Jean; Troussau, Eustache; commerçant; tanneur; teinturier blanchisseur
    - Procuration acte, litige au sujet de cure, Lorris (Loiret) Eglise Saint-Etienne., 6 mars 1551; MC/ET/XXIX/1
    - Bail à loyer, maison, Saint-Marcel (Paris) Clos D'Orleans., 6 mars 1551; MC/ET/XXIX/1
      Nom, qualité: (Mme ou Mlle) Delaporte, Germaine (honorable femme).
      Nom, qualité: (M.) More, Jean (honorable homme, bourgeois de Paris).
      Profession: parcheminier de l'universite (maitre jure), Paris.
      Nom, qualité: (M.) Trousson, Eustache (honorable homme, bourgeois de Paris).
      Profession: marchand, Paris.
      Relations: gendre de l'intervenant 1.
      Nom, qualité: (M.) Duchat, Edme.
      Profession: teinturier (maitre), Saint-Marcel (Paris).
      Domicile: Saint-Marcel (Paris)
    - Bail à ferme, revenus de terres et de seigneurie, Verderonne, 60., 6 mars 1551; MC/ET/XXIX/1
      Nom, qualité: (M.) Villiers de, Claude (noble homme, écuyer).
      Profession: protonotaire du cardinal de bourbon.
      Nom, qualité: (Mme ou Mlle) Bosqueran de, Antoinette (noble dame).
      Relations: mère de l'intervenant 1, veuve de l'intervenant 3.
      Intervenant 3:
      Nom, qualité: (M.) Villiers de, Philippe (noble homme, écuyer).
      État civil: décédé
    - Julien Durant (Durault), étudiant en l'Université de Paris. Accommodement au procès avec Pierre Vassets, rôtisseur à Paris., 7 mars 1551; MC/ET/XXIX/1
      accord; étudiant; cuisinier
    - Rente, constitution, maison et vigne, Paris Faubourg Saint-Honore., 7 mars 1551; MC/ET/XXIX/1
      Nom, qualité: (M.) Baudouin, Hugues.
      Profession: laboureur, Paris, Faubourg Saint-Honore.
      Nom, qualité: (M.) Chauvet, Claude (honorable homme, bourgeois de Paris).
      Profession: orfevre (marchand), Paris
      constitution de rente
    - Bail à ferme, terre, Plailly (Oise)., 7 mars 1551; MC/ET/XXIX/1
      Nom, qualité: (M.) Bourbon de, Louis (cardinal).
      Profession: archeveque, abbé, Sens, saint-Denis (89, 93).
      Nom, qualité: (M.) Duchoisel, Nicolas.
      Profession: laboureur, Montmeillant (Seine-et-Marne).
      Domicile: Montmeillant (Seine-et-Marne)
    - Accommodement, proces au sujet de cape., 7 mars 1551; MC/ET/XXIX/1
      Nom, qualité: (M.) Durault, Julien.
      Profession: etudiant à l'universite, Paris.
      Nom, qualité: (M.) Vassetz, Pierre.
      Profession: rotisseur, Paris.
    - Promesse, dispense de lods et ventes., 7 mars 1551; MC/ET/XIX/1
      Profession: laboureur, Paris.
      Domicile: Paris Faubourg Saint-Honore.
    - Accomodement pour le procès au sujet de cape, entre Juilen Durault, étudiant en l'Université de Paris, et Pierre Vassetz, rôtisseur à Paris., 7 mars 1551; MC/ET/XXIX/1
    - Donation entre vifs, rentes., 8 mars 1551; MC/ET/XXIX/1
      Nom, qualité: (Mme ou Mlle) Brunay de, Claude.
      Relations: au service de l'intervenant 1
      donation
    - Rente, constitution, maison, Conflans-Sainte-Honorine (Yvelines)., 9 mars 1551; MC/ET/XXIX/1
      Nom, qualité: (M.) Foucquet, Jacques.
      Profession: laboureur, Charenton-le-Pont (Val-de-Marne).
      Domicile: Charenton-le-Pont (Val-de-Marne).
      Nom, qualité: (M.) Georges, Gabriel.
      Profession: hotelier (marchand), marguillier, Charenton-le-Pont, conflans-Sainte-Honorine (94, 78), Saint-Pierre.
      Domicile: Charenton-le-Pont (Val-de-Marne)
    - Reconnaissance de dette., 9 mars 1551; MC/ET/XXIX/1
      Nom, qualité: (M.) Prisieux de, Gaspard (noble homme, écuyer).
      Nom, qualité: (M.) Terrieres de Chappes de, Anne (noble homme, écuyer).
      Profession: avocat au Parlement, Paris
    - Accommodement, proces., 9 mars 1551; MC/ET/XXIX/1
      Nom, qualité: (M.) Goyer, Jean.
      Profession: laboureur, Stainville (Meuse).
      Domicile: Stainville (Meuse).
      Relations: en contestation avec l'intervenant 02.
      Nom, qualité: (M.) Marle de, Vast (seigneur de vaugien)
    - Bail à loyer, maison, Saint-Marcel (Paris)., 9 mars 1551; MC/ET/XXIX/1
      Nom, qualité: (M.) Le Tonnelier, Rene (honorable homme, bourgeois de Paris).
      Profession: drapier (marchand), Paris.
      Intervenant 2, en première partie:
      Nom, qualité: (M.) Patier, Thibault (honorable homme, bourgeois de Paris).
      Profession: marchand de vin, Paris.
      Nom, qualité: (M.) Quatresols, Jean.
      Profession: boucher (marchand), Saint-Marcel (Paris).
    - Delaissement, rente., 9 mars 1551; MC/ET/XXIX/1
      Nom, qualité: (personne morale) Marguilliers de Saint-Pierre.
      Domicile: Conflans-Sainte-Honorine (Yvelines).
      Nom, qualité: (M.) Lyon, Raulequin (honorable homme, bourgeois de Paris).
      Nom, qualité: (M.) Brunival de, Toussain (honorable homme, bourgeois de Paris).
      Profession: marchand, Paris
    - Rente, constitution, ratification, maison, Conflans-Sainte-Honorine (Yvelines)., 9 mars 1551; MC/ET/XXIX/1
      Nom, qualité: (Mme ou Mlle) Le Lievre, Genevieve.
      Relations: épouse de l'intervenant 2.
      Domicile: Conflans-Sainte-Honorine (Yvelines)
      constitution de rente; ratification
    - Promesse, dispense de lods et ventes., 9 mars 1551; MC/ET/XXIX/1
      Nom, qualité: (M.) Quesneau, Jean.
      Profession: laboureur, marguillier, Charenton-le-Pont, conflans-Sainte-Honorine (94, 78), Saint-Pierre.
    - Attestation, incendie dans maison, Paris image Saint-Jean., 10 mars 1551; MC/ET/XXIX/1
      Nom, qualité: (M.) Grevin, Antoine.
      Profession: marchand de chevaux, Paris.
      Domicile: Paris rue Perdue.
      Relations: intervenant pour l'intervenant 02.
      Nom, qualité: (M.) Rioust, Artus (noble homme).
      Profession: regent de la faculte de medecine.
      Domicile: Paris Place Maubert
    - Vente, maison et jardin, Pin (le) (Seine-et-Marne)., 10 mars 1551; MC/ET/XXIX/1
      Nom, qualité: (M.) Le Jeune, Lambert.
      Profession: tanneur (marchand), Troyes (Aube).
      Domicile: Troyes (Aube).
      Nom, qualité: (M.) Desaulnois, Jean.
      Profession: rotisseur (marchand), Paris
    - Rente, constitution., 10 mars 1551; MC/ET/XXIX/1
      Nom, qualité: (M.) Randel, Alexandre (noble homme).
      Nom, qualité: (M.) Leroy, Jean (honorable homme, bourgeois de Paris).
      Nom, qualité: (M.) Terriere de Chappes de, Anne (noble homme).
    - Bail à ferme, terres, Plailly (Oise)., 10 mars 1551; MC/ET/XXIX/1
      Profession: archeveque, Sens (Yonne).
      Nom, qualité: (M.) Gaudet, Jean.
      Profession: laboureur, Plailly (Oise).
      Domicile: Plailly (Oise)
    - Procuration acte, recouvrement de créance., 11 mars 1551; MC/ET/XXIX/1
      Nom, qualité: (M.) Le Doyen, Guillaume (honorable homme, bourgeois de Paris).
      Profession: apothicaire epicier (marchand), Paris.
      Domicile: Rue Du Petit-Pont.
      Relations: créancier(e) de l'intervenant 7.
      Nom, qualité: (M.) Don, Jacques (honorable homme, bourgeois de Paris).
      Nom, qualité: (M.) Lane de, Jean (honorable homme, bourgeois de Paris).
      Nom, qualité: (M.) Billebille, Antoine (honorable homme, bourgeois de Paris).
      Intervenant 5, en première partie:
      Nom, qualité: (Mme ou Mlle) Dampmartin, Genevieve.
      Domicile: Paris rue Des Lombards.
      Relations: veuve de l'intervenant 6, créancier(e) de l'intervenant 7.
      Intervenant 6, indirect:
      Nom, qualité: (M.) Lanne, Simon.
      Intervenant 7, indirect:
      Nom, qualité: (M.) Mineray de, Francois (seigneur d'hermanvillier).
      Intervenant 8, en deuxième partie:
      Nom, qualité: (M.) Lescallopier, Robert (honorable homme).
    - Vente, vigne, Hay-les-Roses (l') (Val-de-Marne)., 11 mars 1551; MC/ET/XXIX/1
      Nom, qualité: (M.) Perreau, Jean.
      Profession: couturier, Paris.
      Domicile: Paris Mont Sainte-Genevieve.
      Nom, qualité: (M.) Soriot, Thomas.
    - Marche de travaux, nettoyage de jardin, Arcueil (Val-de-Marne)., 11 mars 1551; MC/ET/XXIX/1
      Nom, qualité: (M.) Deblay, Antoine.
      Profession: manouvrier, Villepreux (Yvelines).
      Domicile: Villepreux (Yvelines).
      Nom, qualité: (M.) Complie, Robert.
      Profession: manouvrier.
      Nom, qualité: (M.) Bazin, Francois (honorable homme, bourgeois de Paris).
      Profession: tailleur de robes (maitre), Paris.
      Domicile: Pont Saint-Michel
      marché
    - Vente, vigne, Thiais (Val-de-Marne)., 11 mars 1551; MC/ET/XXIX/1
      Nom, qualité: (M.) Turpin, Noel.
      Profession: laboureur, Thiais (Val-de-Marne).
      Domicile: Thiais (Val-de-Marne).
      Nom, qualité: (M.) Petit, Jean.
      Profession: pecheur, Choisy-le-Roi (Val-de-Marne).
      Domicile: Choisy-le-Roi (Val-de-Marne)
    - Procuration en blanc, indemnisation de cautionnement., 11 mars 1551; MC/ET/XXIX/1
      Nom, qualité: (M.) Nageres de, Jacques (noble homme, écuyer).
      Nom, qualité: (M.) Pallade de, Guillaume.
      Profession: marchand.
      Nom, qualité: (M.) Gillebert, Geoffroy (seigneur de bouillet)
      procuration; cautionnement
    - Rente, constitution., 12 mars 1551; MC/ET/XXIX/1
      Nom, qualité: (M.) Rendel, Alexandre (noble homme).
      Relations: representé(e) par l'intervenant 02.
      Nom, qualité: (M.) Le Roy, Jean (honorable homme, bourgeois de Paris).
    - Quittance., 12 mars 1551; MC/ET/XXIX/1
      Nom, qualité: (M.) Pelissot, Thomas (noble homme, seigneur de montgeton).
      Relations: débirentier(e) de l'intervenant 3.
      Nom, qualité: (M.) Terrieres de Chappes de, Anne (noble homme).
      quittance
    - Apprentissage, métier malletier., 13 mars 1551; MC/ET/XXIX/1
      Nom, qualité: (M.) Levesque, Michel.
      Profession: malletier (apprenti), Paris.
      Relations: présenté(e) par l'intervenant 02.
      Nom, qualité: (M.) Lenormant, Pasquier.
      Profession: malletier (maitre), Paris.
      Domicile: Paris rue de La Harpe.
      Relations: cousin(e) de l'intervenant 1.
      Nom, qualité: (M.) Duc, Jean.
      contrat d'apprentissage
    - Rente, titre nouvel, maison, Moulieres (les) (Essonne)., 14 mars 1551; MC/ET/XXIX/1
      Nom, qualité: (M.) Meslin, Jean.
      Profession: laboureur, Boullay-les-Troux (Essonne).
      Domicile: Boullay-les-Troux (Essonne).
      Nom, qualité: (M.) Cheron, Jacques.
      Profession: praticien.
      Nom, qualité: (M.) Cheron, Jean.
      Profession: laboureur.
      Relations: frère de l'intervenant 2.
      Nom, qualité: (M.) Foucault, Nicolas (honorable homme, bourgeois de Paris).
      Profession: drapier (marchand), Paris
    - Procuration acte, bail à ferme de maisons et terres, Vaux-le-Penil (Seine-et-Marne)., 14 mars 1551; MC/ET/XXIX/1
      Nom, qualité: (M.) Chazeron de, Antoine (noble homme, seigneur de pionsat).
      Domicile: Paris rue Galande.
      Nom, qualité: (M.) Du Vernel, Robert (écuyer).
      Nom, qualité: (M.) Ferault, Noel.
      Profession: notaire et praticien en cour laie.
      Domicile: Bresnay (Allier)
      bail; procuration
    - Vente, vigne, Chevilly-Larue (Val-de-Marne)., 14 mars 1551; MC/ET/XXIX/1
      Nom, qualité: (M.) Guigny de, Drouet.
      Profession: menuisier, Saint-Marcel (Paris).
      Domicile: Saint-Marcel (Paris) Moulin de Clos-De-Barbe.
    - Accommodement, proces., 14 mars 1551; MC/ET/XXIX/1
      Nom, qualité: (M.) Ancline, Guillaume.
      Profession: meunier, Saint-Nom-la-Breteche (Yvelines).
      Domicile: Saint-Nom-la-Breteche (Yvelines) Moulin.
      Nom, qualité: (M.) Chevreuse, Pierre.
    - Accommodement, litige au sujet de rente., 14 mars 1551; MC/ET/XXIX/1
      Nom, qualité: (personne morale) Marguilliers de Saint-Denis.
      Domicile: Arcueil (Val-de-Marne).
      Nom, qualité: (M.) Pinel, Martin (jeune).
      Profession: laboureur, Arcueil (Val-de-Marne).
      Nom, qualité: (M.) Coret, Simon.
      Domicile: Arcueil (Val-de-Marne)
    - Rente, titre nouvel, vigne, Montmagny (Val-d'Oise)., 15 mars 1551; MC/ET/XXIX/1
      Nom, qualité: (M.) Gasteboys, Michel.
      Profession: laboureur, Montmagny (Val-d'Oise).
      Domicile: Montmagny (Val-d'Oise).
      Nom, qualité: (M.) Badin, Gregoire.